【裁判字號】    95,訴,844
【裁判日期】    950725
【裁判案由】    毒品危害防制條例
【裁判全文】
臺灣臺中地方法院刑事判決               95年度訴字第844號
公  訴  人  臺灣臺中地方法院檢察署檢察官
被      告  甲○○
                      2號
上列被告因違反毒品危害防制條例案件，經檢察官提起公訴（95
年度毒偵字第846號），本院合議庭裁定由受命法官獨任進行簡
式審判程序，判決如下：
    主  文
甲○○施用第一級毒品，累犯，處有期徒刑捌月；又連續施用第
二級毒品，累犯，處有期徒刑伍月，扣案之第二級毒品甲基安非
他命壹包（含袋重零點捌公克）沒收銷燬，上開毒品包裝袋壹個
，沒收。應執行有期徒刑壹年，扣案之第二級毒品甲基安非他命
壹包（含袋重零點捌公克）沒收銷燬，上開毒品包裝袋壹個，沒
收。
    犯罪事實
一、甲○○前因施用毒品案件，經觀察、勒戒後，認無繼續施用
    毒品之傾向，於民國（下同）91年10月23日釋放，並由台灣
    台中地方法院檢察署檢察官以91年度偵字第3134號為不起訴
    處分確定。復因施用毒品案件，經本院判處有期徒刑3月確
    定，於94年9月15日縮刑期滿而執行完畢。詎仍不知悔改，
    基於施用第一級毒品海洛因之犯意，於95年1月20日晚上（
    原起訴書載為95年1月21日4時40分許回溯4或5日內某時，業
    據公訴人當庭更正），在其台中市○區○○里○○路○段257
    之3巷22號住處，以將第一級毒品海洛因放入菸品內之方式
    ，非法施用第一級毒品海洛因1次。另基於施用第二級毒品
    甲基安非他命之概括犯意，自94年12月某日起至95年1月20日
    晚上18時30分許，在其上揭住處，以將甲基安非他命置入玻
    璃球內加以燒烤而吸食其煙之方式，施用第二級毒品甲基安
    非他命7次（原起訴書載為多次，業據公訴人當庭更正）。
    嗣95年1月21日1時40分許，為警在臺中市○○區○○路與文
    心路口查獲，並扣得其所有之第二級甲基安非他命一包（含
    袋重0.8公克）。
二、案經臺中市警察局第五分局報請臺灣臺中地方法院檢察署檢
    察官偵查起訴。
    理  由
一、上揭犯罪事實，業據被告於本院審理時坦承不諱，且其於前
    揭時地被查獲後，經警採集其尿液送驗結果，確均呈嗎啡陽
    性反應（施用海洛因者會在其體內代謝為嗎啡成分殘留，並
    經由尿液排出），及甲基安非他命陽性反應，有詮昕科技股
    份有限公司藥物濫用檢測中心檢驗報告一紙附卷可憑。此外
    ，並有第二級毒品甲基安非他命一包（含袋重0.8公克)扣案
    可稽。被告自白其施用第一、二級毒品之犯行，核與事實相
    符，應堪採信。又被告前因施用毒品案件，經觀察、勒戒後
    ，認無繼續施用毒品之傾向，於91年10月23日釋放，並由台
    灣台中地方法院檢察署檢察官以91年度偵字第3134號為不起
    訴處分確定等情，有臺灣高等法院被告全國前案紀錄表、刑
    案資料查註紀錄表附卷可按。本案事證已臻明確，被告犯行
    洵堪認定。
二、查被告於觀察勒戒執行完畢後，復於五年內，再度施用第一
    級毒品海洛因及第二級毒品甲基安非他命，核其所為，係犯
    毒品危害防制條例第十條第一項、第二項之施用第一、二級
    毒品罪。被告持有第一、二級毒品，進而施用，其持有之低
    度行為各為施用之高度行為所吸收，均不另論罪。被告行為
    後，刑法第56條連續犯之規定，業於94年1月7日修正公布刪
    除，並於95年7月1日施行，則被告施用第二級毒品甲基安非
    他命之犯行，因行為後新法業已刪除連續犯之規定，此刪除
    雖非犯罪構成要要件之變更，但顯已影響行為刑罰之法律效
    果，自屬法律有變更，而本件被告於舊法時期所犯之7次施
    用第二級毒品甲基安非他命罪，依新法應各別多次論斷之結
    果，其刑度顯較修正前應依刑法第56條之規定一連續施用毒
    品罪為重，依新法第2條第1條規定，比較新舊法結果，仍應
    適用較有利於被告之行為時法律即舊法論以連續犯（最高法
    院95年第8次刑事庭會議決議參照），並加重其刑，是以，
    本件被告先後7次施用第二級毒品甲基安非他命之行為，時
    間密接、犯罪構成要件相同，顯係基於概括犯意為之，應依
    舊法連續犯規定，以一罪論，並依法加重其刑。又被告前因
    施用毒品案件，經本院判處有期徒刑3月確定，於94年9月15
    日縮刑期滿而執行完畢等情，此有被告前案紀錄表附卷可稽
    ，其於五年以內再故意犯本件有期徒刑以上之罪，不論依修
    正前之刑法第47條，或修正後之刑法第47條第1項之規定，
    均構成累犯，對被告而言並無有利或不利之情形，自不生新
    舊法比較之問題，應逕依修正前之刑法第47條，均應論以累
    犯，並均加重其刑，施用甲基安非他命部分則遞加之。其所
    犯上開二罪間，犯意各別，行為互殊，應分論併罰。爰審酌
    被告曾因施用毒品案件接受觀察勒戒釋放後，判刑後又再次
    施用第一級毒品海洛因及第二級毒品甲基安非他命，足見被
    告自制能力尚有未足，而有接受相當期間監禁教化之必要，
    以促其及早矯正吸毒惡習；惟念及施用毒品固戕害個人健康
    至深，然就他人權益之侵害仍屬有限，及其犯罪目的、手段
    、犯後坦承犯行之態度等一切情狀，分別量處如主文所示之
    刑，惟刑法第51條業於民國94年1月7日修正公布，並於95年
    7月1日施行，修正前刑法第51條規定：「數罪併罰，分別宣
    告其罪之刑，依左列各款定其應執行者：」，其中第5款規
    定：「宣告多數有期徒刑者，於各刑中之最長期以上，各刑
    合併之刑期以下，定其刑期。但不得逾二十年。」；修正後
    刑法第51條第5款規定：「宣告多數有期徒刑者，於各刑中
    之最長期以上，各刑合併之刑期以下，定其刑期。但不得逾
    三十年」，比較結果，修正後刑法並非較有利於行為人，依
    刑法第2條第1項前段之規定，仍應依修正前刑法，定其應執
    行之刑。
三、扣案之第二級毒品甲基安非他命一包（含袋重0.8公克）為
    查獲之毒品，應依毒品危害防制條例第十八條第一項前段規
    定，宣告沒收銷燬。上開毒品之包裝袋1個，係被告所有供
    施用毒品所用之物，業據被告陳明在卷，爰依刑法第38條第
    1項第2款之規定，併予宣告沒收。
據上論斷，應依刑事訴訟法第二百七十三條之一第一項、第二百
九十九條第一項前段，毒品危害防制條例第十條第一項、第二項
、第十八條第一項前段、第二十三條第二項，刑法第十一條、第
二條第一項、第三十八條第一項第二款，修正前刑法第五十六條
、第四十七條、第五十一條第五款，判決如主文。
本案經檢察官乙○○到庭執行職務
中    華    民    國    95    年    7    月    25  日
                  刑事第三庭    法  官  吳 進 發
以上正本證明與原本無異。
如不服本判決，應於收受送達後10日內向本院提出上訴書狀（應
附繕本）。
                                書記官  李 國 敬
中    華    民    國    95    年    7    月    25  日
附錄論罪科刑法條：毒品危害防制條例第十條第一項、第二項
施用第一級毒品者，處 6 月以上 5 年以下有期徒刑。
施用第二級毒品者，處 3 年以下有期徒刑。


司法院資訊處製作；財團法人民間司法改革基金會備份。
